臺灣高等法院高雄分院刑事判決　　　　 94年度上易字第296號
上　訴　人　臺灣屏東地方法院檢察署檢察官
被　　　告　乙○○
上列上訴人因被告竊盜案件，不服臺灣屏東地方法院94年度易字
第99號中華民國94年4 月6 日第一審判決（起訴案號：臺灣屏東
地方法院檢察署94年度偵字第922 號，併案審理：同署94年度偵
字第1141號），提起上訴（及併案審理同署94年度偵字第1965號
），本院判決如下：
    主  文
原判決撤銷。
乙○○連續攜帶兇器竊盜，累犯，處有期徒刑壹年。
扣案之Ｔ型扳手壹支（94年2月24日扣案）沒收。
    事  實
一、乙○○前因恐嚇、毀損案件，經台灣屏東地方法院分別判處
    有期徒刑5 月、3 月，並定其應執刑為有期徒刑7 月確定，
    且於民國93年1 月11日執行完畢。詎其猶不知悔改，復意圖
    為自己不法之所有，本於竊盜之概括犯意，於94年2 月8日2
    時許，因見甲○○所有車牌號碼Ｐ4 —3802號自小貨車停放
    在屏東縣東港鎮○○街93之1 號對面，而以其取自停放該自
    用小貨車旁之他人機車菜籃內在客觀上足供兇器使用之Ｔ型
    扳手1 支，竊取上開自用小貨車，得手後留供自己代步使用
    ，並將該Ｔ型扳手放回機車菜籃內。嗣警方於94年2 月15日
    14時10分許，在屏東縣東港鎮○○○ 街82巷27號前發現甲○○失竊之自用小貨車，遂在該處埋伏守候，並於乙○○以其
    所有之Ｔ型扳手發動該自用小貨車時而當場查獲。
二、乙○○復承上開犯意，持其所有在客觀上足供兇器使用之Ｔ
    型扳手1 支，於94年2 月24日2 時許，在屏東縣東港鎮○○
    里○○○ 街22巷10號前，竊取丙○○所有車牌號碼Ｄ7 —95
    39號自用小貨車，得手後留供代步之用。嗣於94年2 月24日
    20時15分許，在屏東縣佳冬鄉○○○路232 前，為警發現其
    駕駛丙○○所有之自用小貨車而查獲，並扣得其所有供竊取
    該自用小貨車之Ｔ字型扳手1 支。
三、乙○○復承上開犯意，於94年4 月20日凌晨4 、5 時許，在
    屏東縣東港鎮○○路167 號其表哥施金治經營之可家便利商
    店前，以不詳他人所有之竹梯架設攀爬，自該處2 樓未上鎖
    之窗戶踰越安全設備進入行竊（尚無證據證明該處係住家或
    有人居住之建築物），並在該處1 樓竊得頂級白蘭地XO、人
    頭馬牌XO、人頭馬牌VSOP及MONNET牌XO各1 瓶、長壽香煙90
    包、蜂牌及大衛杜夫牌香煙各11包、和平牌香煙1 包、刮鬍
    刀1 組、硬幣新台幣（下同）2370元，得手後，於當日6 時
    許，於案發地附近，警方見其手持大量硬幣行跡可疑而查獲
    。
四、案經施金治訴由屏東縣警察局東港分局、屏東縣警察局枋寮
    分局報請臺灣屏東地方法院檢察署檢察官偵查起訴及移送併
    辦。
    理  由
一、本件被告乙○○所犯係死刑、無期徒刑、最輕本刑為3 年以
    上有期徒刑以外之罪，其於審理程序前就被訴事實及併案事
    實為有罪之陳述，經審判長告知簡式審判程序之旨，並聽取
    公訴人、被告之意見後，認為適宜進行簡式審判程序，爰依
    刑事訴訟法第273 條之1 第1 項規定，當庭裁定進行簡式審
    判程序，合先敘明。
二、上揭犯罪事實，業據被告乙○○分別於警訊、偵查、原審及
    本院審理時坦承不諱，核與被害人甲○○、丙○○、施金治
    之指訴情節大致相符，復有扣案之Ｔ字型扳手一支、贓物認
    領保管單、車籍作業系統—查詢認可資料、車輛竊盜資料個
    別查詢報表一查詢車輛認可資料及查獲照片等在卷可證，足
    見被告自白與事實相符，應予採信。本件事證明確，被告犯
    行堪以認定。
三、查本件被告所持以竊取自用小貨車之Ｔ字型扳手2 支，至為
    堅硬銳利，客觀上具有危險性，且對人之生命、身體、安全
    構成威脅，足供兇器使用，又其踰越安全設備進入便利商店
    行竊得手。核其所為，係分別犯刑法第321 條第1 項第2 、
    3 款之踰越安全設備、攜帶兇器竊盜罪。被告先後3 次竊盜
    犯行，時間緊接，觸犯構成要件相同之罪名，顯係基於概括
    之犯意反覆為之，為連續犯，應論以較重之攜帶兇器竊盜罪
    ，並依法加重其刑。公訴事實雖僅論及被告竊取被害人甲○○所有自用小貨車之犯行，惟被告竊盜丙○○之自用小貨車
    及施金治店內財物之犯行與已起訴之犯罪事實，具有連續犯
    之裁判上一罪關係，為起訴效力所及，本院自應併予審理。
    又被告曾於92年間，因案執行有期徒刑7 月，於93年1 月11
    日執行完畢，有臺灣屏東地方法院檢察署刑案資料查註紀錄
    表及臺灣高等法院被告全國前案紀錄表在卷可按，其受有期
    徒刑之執行完畢後，5 年之內再犯有期徒刑以上之本罪，為
    累犯，應依法加重其刑，其有二種刑之加重事由，應遞加重
    之。
四、原審據以論罪科刑，固非無見，惟被告所犯如事實欄三之犯
    行，原審未及審酌，即有未洽，檢察官上訴意旨執以指摘，
    非無理由，應予撤銷改判。爰審酌被告犯罪之動機、目的、
    攜帶兇器行竊嚴重危害安全及其甫於94年2 月15日為警查獲
    ，交保後竟再度犯之，顯見其惡性非輕，惟念及其所竊取之
    自用小貨車及超商物品均已返還被害人，且犯後坦承犯行，
    態度尚稱良好等一切情狀，量處如主文所示之刑。又94年2
    月24日被告查獲時所扣案之Ｔ字型扳手1 支，係被告所有，
    供其竊取被害人丙○○所有自用小貨車所用之物，業據其供
    明在卷，併依刑法第38條第1 項第2 款宣告沒收之。至94年
    年2 月15日另扣案之Ｔ字型扳手1 支，雖係被告所有，然僅
    為供其發動竊得贓車（甲○○所有）所用之物，並非供其竊
    取被害人甲○○所有自用小貨車所用之物；至於竊取被害人
    甲○○所有自用小貨車所用之Ｔ字型扳手，係他人所有之物
    ，已迭據被告於偵、審時供述甚明，爰均不另為沒收之諭知
    。
據上論斷，應依刑事訴訟法第369 條第1 項前段、364 條、273
條之1 第1 項、第299 條第1 項前段，刑法第321 條第1 項第3
款、第56條、第47條、第38條第1 項第2 款，判決如主文。
本案經檢察官方娜蓉到庭執行職務。
中　　華　　民　　國　　94　　年　　6 　　月　　5　　日
                  刑事第八庭    審判長法  官  惠光霞
                                      法  官  洪慶鐘
                                      法  官  李淑惠
以上正本證明與原本無異。
不得上訴。
中　　華　　民　　國　　94　　年　　6 　　月　　5　　日
　　　　　　　　　　　　　　　　　　　書記官  高惠珠
附錄本件判決論罪科刑法條：
中華民國刑法第321條
犯竊盜罪而有左列情形之一者，處六月以上、五年以下有期徒刑
：
一  於夜間侵入住宅或有人居住之建築物、船艦或隱匿其內而犯
    之者。
二  毀越門扇、牆垣或其他安全設備而犯之者。
三  攜帶兇器而犯之者。
四  結夥三人以上而犯之者。
五  乘火災、水災或其他災害之際而犯之者。
六  在車站或埠頭而犯之者。
前項之未遂犯罰之。
